fr: Santé et beauté > Hygiène personnelle > Cosmétiques > Maquillage: Maquillage pour le corps; Costumes et maquillage de scène; Maquillage pour les yeux; Maquillage du visage; Maquillage pour les lèvres; Sprays de finition de maquillage; Kits et coffrets de maquillage; Tatouages temporaires
sk-SK: Zdravie a krása > Osobná starostlivosť > Kozmetika > Make-up: Telový make-up; Divadelný make-up; Očný make-up; Make-up na tvár; Make-up na pery; Fixačné spreje na make-up; Make-up súpravy a sety; Dočasné tetovanie
th: สุขภาพและความงาม > ผลิตภัณฑ์ดูแลส่วนบุคคล > เครื่องสำอาง > เมคอัพ: เมกอัพสำหรับร่างกาย; เสื้อผ้าและเครื่องสำอางสำหรับการแสดง; เครื่องสำอางสำหรับดวงตา; เครื่องสำอางตกแต่งหน้า; การเขียนและทาปาก; สเปรย์ป้องกันเมคอัพลบ; ชุดเครื่องสำอาง; สติ๊กเกอร์แทททู
es: Salud y belleza > Cuidado personal > Cosméticos > Maquillaje: Maquillaje corporal; Maquillaje teatral y artístico; Maquillaje para ojos; Maquillaje para cara y mejillas; Maquillaje de labios; Esprays fijadores de maquillaje; Kits y sets de maquillaje; Tatuajes no permanentes
pt-BR: Saúde e beleza > Cuidados pessoais > Cosméticos > Maquiagem: Maquiagem corporal; Maquiagem para fantasia e teatro; Maquiagem para os olhos; Maquiagem para o rosto; Maquiagem para os lábios; Sprays de acabamento para maquiagem; Kits e conjuntos de maquiagem; Tatuagens temporárias
sl-SI: Zdravje in lepota > Osebna nega > Kozmetika > Ličila: Ličila za telo; Gledališka maska in odrsko ličenje; Ličila za oči; Ličila za obraz; Ličila za ustnice; Spreji za utrditev ličil; Kompleti ličil; Začasni tatuji
vi: Sức khỏe và sắc đẹp > Sản phẩm chăm sóc cá nhân > Mỹ phẩm > Trang điểm: Trang điểm cơ thể; Trang phục và trang điểm sân khấu; Trang điểm mắt; Trang điểm khuôn mặt; Trang điểm môi; Sản phẩm xịt giữ lớp trang điểm; Bộ trang điểm; Hình xăm tạm thời
nb: Skjønnhet og helse > Personlig pleie > Kosmetikk > Sminke: Kroppssminke; Kostyme- og scenesminke; Øyesminke; Ansiktssminke; Leppesminke; Sprayer for etterbehandling av sminke; Sminkesett; Midlertidige tatoveringer
pt-PT: Saúde e beleza > Cuidado pessoal > Cosmética > Maquilhagem: Maquilhagem corporal; Trajes e maquilhagem de palco; Maquilhagem de olhos; Maquilhagem de rosto; Maquilhagem para os lábios; Sprays de acabamento de maquilhagem; Kits e conjuntos de maquilhagem; Tatuagens temporárias
nl: Gezondheid en persoonlijke verzorging > Persoonlijke verzorging > Cosmetica > Make-up: Lichaamsmake-up; Toneelmake-up; Oogmake-up; Gezichtsmake-up; Lipmake-up; Afwerkingsprays voor make-up; Make-up kit en set; Tijdelijke tatoeages
sv: Skönhet och hälsa > Personlig vård > Kosmetika > Makeup: Kroppsmakeup; Kostym- och scenmakeup; Ögonmakeup; Ansiktsmakeup; Läppmakeup; Fixerande makeupsprayer; Sminkkit och set; Temporära tatueringar
de: Gesundheit & Schönheit > Körperpflege > Kosmetika > Make-up: Körper-Make-up; Kostüm- & Bühnen-Make-up; Augen; Teint; Lippen; Spray zum Fixieren von Make-up; Make-up-Kits & -Sets; Temporäre Tattoos
ru: Красота и здоровье > Личная гигиена и уход за собой > Косметика > Макияж: Косметика для тела; Маскарадный и сценический макияж; Косметика для глаз; Косметика для лица; Косметика для губ; Спреи-фиксаторы макияжа; Наборы для макияжа; Временные татуировки
hr-HR: Zdravlje i ljepota > Osobna njega > Kozmetika > Šminka: Šminka za tijelo; Scenska šminka; Šminka za oči; Šminka za lice; Šminka za usne; Sprejevi za fiksiranje šminke; Kompleti i setovi za šminkanje; Privremene tetovaže
it: Salute e bellezza > Cura della persona > Cosmetici > Trucco: Trucco per il corpo; Costumi e trucco teatrale; Trucco degli occhi; Trucco viso e guance; Trucco labbra; Spray di finitura trucco; Kit e set di trucco; Tatuaggi temporanei
zh-TW: 保健與美容 > 個人保養 > 化妝品 > 彩妝: 身體化妝品; 變裝/舞台彩妝; 眼妝用品; 臉部彩妝; 唇彩; 定妝噴霧; 化妝套組; 紋身貼紙
fi: Terveys ja kauneus > Henkilökohtainen hygienia > Kosmetiikka > Meikit: Vartalomeikit; Naamiais- ja lavameikki; Silmämeikki; Kasvomeikki; Huulimeikki; Meikin viimeistelysuihkeet; Meikkisetti; Väliaikaiset tatuoinnit
hu: Egészség és szépség > Személyes gondoskodás > Kozmetikumok > Smink: Testsmink; Jelmez és színpadi smink; Szemsmink; Arcsmink; Ajaksmink; Sminkbefejező spray-k; Sminkkészletek; Ideiglenes tetoválások
ja: 美容・健康 > 衛生日用品 > コスメ・スキンケア > メイクアップ: ボディメイク; 仮装メイク・舞台メイク; アイメイク; フェイスメイク; リップメイク; メイク仕上げスプレー; メイクアップキット・セット; タトゥーシール
el: Υγεία & ομορφιά > Προσωπική φροντίδα > Καλλυντικά > Μακιγιάζ: Μακιγιάζ σώματος; Μακιγιάζ για κοστούμια & σκηνή; Μακιγιάζ ματιών; Μακιγιάζ προσώπου; Μακιγιάζ χειλιών; Σπρέι σταθεροποίησης μακιγιάζ; Σετ μακιγιάζ; Προσωρινά τατουάζ
zh-CN: 保健/美容/卫生/护理 > 个人护理 > 化妆品 > 化妆用品: 身体化妆用品; 戏服与舞台化妆用品; 眼部化妆用品; 面部化妆; 唇部化妆用品; 定妆喷雾; 化妆套装; 暂时性纹身/一次性纹身
cs: Zdraví a krása > Osobní péče > Kosmetika > Make-up: Tělový make-up; Kostýmový a divadelní make-up; Oční make-up; Make-up na obličej a tváře; Make-up na rty; Fixátory make-upu; Sady a sety make-upu; Odstranitelná tetování
lt-LT: Sveikata ir grožis > Asmeninė priežiūra > Kosmetika > Makiažas: Kūno makiažas; Kostiuminis ir sceninis makiažas; Akių makiažas; Veido makiažas; Lūpų makiažas; Makiažo baigiamieji purškalai; Makiažo rinkiniai ir komplektai; Laikinos tatuiruotės
tr: Sağlık ve Güzellik > Kişisel Bakım > Kozmetik > Makyaj: Vücut Makyajı; Kostüm ve Sahne Makyajı; Göz Makyajı; Yüz Makyajı; Dudak Makyajı; Makyaj Tamamlama Spreyleri; Makyaj Kitleri ve Setleri; Geçici Dövmeler
en: Health & Beauty > Personal Care > Cosmetics > Makeup: Body Makeup; Costume & Stage Makeup; Eye Makeup; Face Makeup; Lip Makeup; Makeup Finishing Sprays; Makeup Kits & Sets; Temporary Tattoos
bg-BG: Здраве и красота > Лична грижа > Козметика > Грим: Грим за тяло; Сценичен грим; Грим за очи; Грим за лице; Грим за устни; Фиксиращи спрейове за грим; Комплекти за грим; Временни татуировки
ko: 건강/미용 > 개인 미용/위생 용품 > 화장품 > 메이크업: 보디 메이크업; 분장 메이크업; 아이 메이크업; 페이스 메이크업; 립 메이크업; 메이크업 픽서; 메이크업 키트 및 세트; 비영구 문신
ro-RO: Sănătate și frumusețe > Îngrijire personală > Cosmetice > Machiaj: Machiaj corporal; Costume și machiaj de scenă; Machiaj pentru ochi; Machiaj pentru față; Machiaj pentru buze; Sprayuri pentru finisare machiaj; Kituri și seturi de machiaj; Tatuaje temporare
pl: Zdrowie i uroda > Higiena osobista > Kosmetyki > Makijaż: Makijaż ciała; Charakteryzacja i makijaż sceniczny; Makijaż oka; Makijaż twarzy; Makijaż ust; Utrwalacze makijażu w sprayu; Zestawy do makijażu; Sztuczne tatuaże
da: Sundhed og skønhed > Personlig pleje > Kosmetik > Makeup: Kropsmakeup; Kostume og scenemakeup; Øjenmakeup; Ansigtsmakeup; Læbemakeup; Makeup sprays; Makeup-sæt; Midlertidige tatoveringer